臺灣臺中地方法院刑事判決　　　　　　100年度交易字第853號
公　訴　人　臺灣臺中地方法院檢察署檢察官
被　　　告　詹淑芬
上列被告因過失致死案件，經檢察官提起公訴（100年度偵字第
18179號），被告於準備程序中就被訴事實為有罪之陳述，經告
知簡式審判程序之旨，並聽取當事人之意見後，本院裁定進行簡
式審判程序，判決如下：
    主  文
詹淑芬因過失致人於死，處有期徒刑陸月，如易科罰金，以新臺
幣壹仟元折算壹日。
    犯罪事實
一、詹淑芬於民國100年8月3日晚間，駕駛車牌號碼6Q-1280號自
    小客車，沿臺中市○里區○○路由西往東方向行駛，於同日
    晚間7時7分許，行經甲后路與眉山路交岔路口，正欲左轉進
    入眉山路時，本應注意汽車行駛時，駕駛人應注意車前狀況
    ，隨時採取必要之安全措施，且汽車行駛至交岔路口，其行
    進、轉彎應遵守燈光號誌，而該路口設有左轉號誌燈，車輛
    面對箭頭綠燈，僅能依箭頭指示之方向行駛，又依當時天候
    晴、光線為夜間有照明、路面鋪設柏油、乾燥無缺陷、無障
    礙物、視距良好，並無不能注意之情事，竟疏未注意車前狀
    況及未遵守燈光號誌指示，於左轉之箭頭綠燈尚未亮起，即
    貿然左轉，適有白峰錫騎乘車牌號碼FP6-159號重機車，沿
    甲后路由東往西方向，亦行抵該路口並繼續直行，被告所駕
    駛之自小客車右側車門乃與白峰錫所騎乘之重機車車頭發生
    碰撞，致白峰錫當場人車倒地，並受有蜘蛛網膜下出血、腦
    內出血、開放性顱內傷口、右股骨幹閉鎖性骨折、左鎖骨閉
    鎖性骨折等身體傷害，經送往光田醫療社團法人光田綜合醫
    院救治，仍於100年8月4日下午3時25分許，因頭部外傷、顱
    內出血而不治死亡。詹淑芬於肇事後，於未經有偵查權之機
    關或公務員發覺為犯嫌前，在警方前往現場處理時當場承認
    其為肇事人而願接受裁判。
二、案經臺中市政府警察局大甲分局報請臺灣臺中地方法院檢察
    署檢察官相驗後簽分偵查起訴。
    理  由
一、本案被告詹淑芬所犯，非死刑、無期徒刑、最輕本刑為3年
    以上有期徒刑之罪，或高等法院管轄第一審之案件，被告於
    準備程序中，就前揭被訴事實為有罪之陳述，經告以簡式審
    判程序之旨，並聽取被告及公訴人之意見後，本院認無不得
    或不宜改依簡式審判程序進行之處，爰依刑事訴訟法第273
    條之1第1項規定，裁定進行簡式審判程序，是本案之證據調
    查，依刑事訴訟法第273條之2規定，不受同法第159條第1項
    、第161條之2、第161條之3、第163條之1及第164條至170條
    規定之限制，合先敘明。
二、訊據被告對於其於前揭時間、地點駕車肇事，並致被害人白
    峰錫死亡之事實坦承不諱，並有臺中市政府警察局大甲分局
    道路交通事故現場圖、道路交通事故調查報告表（一）（二
    ）、蒐證照片、員警職務報告、光田醫療社團法人光田綜合
    醫院診斷證明書、車輛詳細資料報表、相驗屍體證明書、臺
    灣臺中地方法院檢察署檢驗報告書在卷可稽。而按汽車行駛
    時，駕駛人應注意車前狀況，並隨時採取必要之安全措施；
    汽車行駛至交岔路口，其行進、轉彎，應遵守燈光號誌，道
    路交通安全規則第94條第3項、第102條第1項第1款分別定有
    明文。次按行車管制號誌各燈號顯示之意義如左：二、箭頭
    綠燈（一）箭頭綠燈表示僅准許車輛依箭頭指示之方向行駛
    ，為道路交通標誌標線號誌設置規則第206條第2款第1目所
    明定。本案被告駕車自應注意遵守上開規定，而依當時天候
    晴、光線為夜間有照明、路面鋪設柏油、乾燥無缺陷、無障
    礙物、視距良好，而依當時情形，又無不能注意之情事，被
    告竟疏未注意車前狀況及未遵守燈光號誌指示，於左轉之箭
    頭綠燈尚未亮起，即貿然左轉，致其駕駛之自小客車右側車
    門與被害人白峰錫所騎乘之機車車頭發生碰撞而肇事，被告
    顯有過失，且其過失行為與被害人白峰錫死亡之結果具有相
    當因果關係，自應負過失致人於死之罪責。本案事證明確，
    被告前揭犯行洵堪認定，應予依法論處。
三、核被告所為，係犯刑法第276條第1項之過失致人於死罪。又
    被告肇事後，於未經有偵查權之機關或公務員發覺為犯嫌前
    ，在警方前往現場處理時當場承認其為肇事人而願接受裁判
    ，有臺中市○○○○○道路交通事故肇事人自首情形紀錄表
    1 紙在卷可稽（見100年度偵字第18179號卷第7頁），經核
    符合自首要件，爰依刑法第62條前段規定減輕其刑。爰審酌
    被告輕忽行車安全，與被害人白峰錫發生車禍而致被害人白
    峰錫死亡，應予非難，惟考量被告犯後坦承犯行，態度良好
    ，並已於100年8月15日與被害人白峰錫父親白泉林、母親白
    王碧珠、配偶徐淑美、女兒白千玉、兒子白焌毅成立調解，
    願於100年9月15日前共賠償新臺幣（下同）3,983,775元予
    前開被害人家屬等情，有臺中市后里區調解委員會調解書（
    本院100年度沙核字第2046號）影本在卷可憑（見本院卷第
    20、21頁）。而被告係於調解成立時當場給付38萬元、於
    100年8月26日給付50萬元，並未於約定之100年9月15日前全
    部給付完畢，嗣於100年9月19日再給付1,603,775元；於100
    年9月23日再給付150萬元，始全部付訖等情，業據被害人白
    峰錫之配偶徐淑美及女兒白千玉到庭陳述明確（見本院卷第
    18頁背面），並有徐淑美及白千玉所提出之臺中縣后里鄉農
    會活期性存款存摺、郵政存簿儲金簿影本各件在卷可查（見
    本院卷第22至26頁），應可認被告已有悔意，且已賠償被害
    人白峰錫之家屬；暨衡酌被告並無任何刑事前科記錄，素行
    良好等一切情狀，量處如主文所示之刑，並諭知易科罰金之
    折算標準。至檢察官請求本院詢問被害人白峰錫家屬之意見
    後，對被告為緩刑之宣告等語，茲因被害人白峰錫之配偶徐
    淑美及女兒白千玉於本院100年10月18日審理時均到庭表示
    ，被告就約定賠償之金額，係逾約定之期限始全部付訖，且
    渠等猶未原諒被告，就檢察官求處緩刑部分，請法院依法斟
    酌等語（見本院卷第18頁背面），是本院認不適宜對被告為
    緩刑之宣告，併此說明。
據上論斷，應依刑事訴訟法第273條之1第1項、第299條第1項前
段，刑法第276條第1項、第62條前段、第41條第1項前段，刑法
施行法第1條之1第1項、第2項前段，判決如主文。
本案經檢察官廖育賢到庭執行職務。
中    華    民    國   100    年    11    月    1     日
                  刑事第八庭    法  官  黃佳琪
以上正本證明與原本無異。
如不服本判決，應於收受判決後10日內向本院提出上訴書狀，並
應敘述具體理由；其未敘述上訴理由者，應於上訴期間屆滿後20
日內向本院補提理由書（均須按他造當事人之人數附繕本）「切
勿逕送上級法院」。
告訴人或被害人對於判決如有不服具備理由請求檢察官上訴者，
其上訴期間之計算係以檢察官收受判決正本之日期為準。
                                書記官  張雅慧
中    華    民    國   100    年    11    月    1     日
附錄論罪科刑法條：
中華民國刑法第276條
因過失致人於死者，處2年以下有期徒刑、拘役或2千元以下罰金
。
從事業務之人，因業務上之過失犯前項之罪者，處5年以下有期
徒刑或拘役，得併科3千元以下罰金。